【裁判字號】    92,聲,1435
【裁判日期】    921222
【裁判案由】    發還擔保金
【裁判全文】
臺灣板橋地方法院民事裁定  九十二年度聲字第一四三五號
    聲  請  人
    即  債務人  志品科技工程股份有限公司
    法定代理人  乙○○
    代  理  人  丙○○
    相  對  人
    即  債權人  水興實業有限公司
                            設.
    法定代理人  甲○○      住.
右聲請人聲請發還擔保金事件，本院裁定如左：
    主      文
本院九十一年度存字第四八二八號提存事件，聲請人所提存之擔保金新臺幣壹拾伍萬
柒仟捌佰陸拾捌元，准予發還。
聲請程序費用由相對人負擔。
    理      由
一、按返還擔保金，如符合：（一）應供擔保之原因消滅者。（二）供擔保人證明受
    擔保利益人同意返還者。（三）訴訟終結後，供擔保人證明已定二十日以上之期
    間，催告受擔保利益人行使權利而未行使，或法院依供擔保人之聲請，通知受擔
    保利益人於一定期間內行使權利並向法院為行使權利之證明而未證明者之要件，
    法院得以裁定返還擔保金，於民事訴訟法第一百零四條定有明文。
二、本件聲請意旨略以：聲請人與相對人間請求給付貨款事件，相對人前遵鈞院九十
    一年度裁全字第九六五四號民事裁定，為擔保假扣押，曾提供新台幣（下同）五
    萬三千元為擔保金，經鈞院提存後，聲請鈞院以九十一年度民執全祿字第四三八
    三號假扣押執行程序對聲請人之財產實施假扣押在案，嗣聲請人依前開假扣押裁
    定，提存一十五萬七千八百六十八元之反擔保金，並經鈞院以九十一年度存字第
    四八二八號提存事件提存後，聲請鈞院執行處撤銷前開假扣押之執行程序。茲因
    聲請人前已付訖九十八萬八千四百一十八元，然就相互同意對方取回假扣押擔保
    金及反擔保金事件乃有爭執，現雙方已於九十二年十月二十日達成和解，由聲請
    人再支付相對人遲延利息等費用共五千三百零三元，雙方各自同意取回其擔保金
    及反擔保金，為此提出鈞院九十一年度存字第四八二八號提存書、取回提存物請
    求書、和解書、有限公司變更登記表、股份有限公司變更登記表（均影本）、同
    意書正本等各一件，聲請發還其所提存之反擔保金等語。
三、經查相對人聲請本院於民國九十一年十二月十二日以九十一年度裁全字第九六五
    四號裁定准予假扣押，相對人據以聲請本院以九十一年度民執全祿字第四三八三
    號假扣押執行程序對聲請人之財產予以假扣押在案，然聲請人提供反擔保，並經
    本院以九十一年度存字第四八二八號提存事件提存後，撤銷前開假扣押執行程序
    ，業據本院依職權調閱上開卷宗查明屬實。然相對人即受擔保利益人已同意返還
    擔保金，亦據聲請人提出之同意書及有限公司變更登記表等各一件附卷可憑，即
    已符合民事訴訟法第一百零四條第一項第二款之情形。揆諸前揭法條之規定，聲
    請人之聲請即有理由，應予准許。
四、爰依民事訴訟法第九十五條、第七十八條，裁定如主文。
中      華      民      國    九十二    年     十二     月     二十二   日
                                    臺灣板橋地方法院民事第二庭
~B法      官  林錫凱
右為正本係照原本作成。
如對本裁定抗告須於裁定送達後十日內向本院提出抗告狀。
中      華      民      國    九十二    年     十二     月     二十二   日
~B法院書記官  許清琳


司法院資訊處製作；財團法人民間司法改革基金會備份。
